臺灣臺中地方法院刑事判決
111年度簡上字第225號
上  訴  人  臺灣臺中地方檢察署檢察官
被      告  黃榆喬



上列上訴人因被告傷害案件，不服本院民國111年4月21日111年
度簡字第383號第一審刑事簡易判決（起訴案號：110年度調偵字
第159號），提起上訴，本院管轄之第二審合議庭判決如下：
    主    文
上訴駁回。
    犯罪事實及理由
一、按「上訴得對於判決之一部為之。」、「對於判決之一部上
    訴者，其有關係之部分，視為亦已上訴。但有關係之部分為
    無罪、免訴或不受理者，不在此限。」、「上訴得明示僅就
    判決之刑、沒收或保安處分一部為之。」，刑事訴訟法第34
    8條定有明文，依刑事訴訟法第455條之1第3項規定，對於簡
    易判決之上訴，並準用之。查上訴人即檢察官於本院審理時
    已陳明僅就原判決「量刑部分」提起上訴（見本院卷P53)，
    是本案上訴範圍只限於原判決量刑部分，其餘部分不在上訴
    範圍，且本案犯罪事實及證據、所犯罪名，除證據補充被告
    於本院審理時之自白外，餘均引用原審判決書之記載(詳附
    件)，並依原審所認定之犯罪事實、所犯罪名，據以審查量
    刑妥適與否，先予敘明。
二、檢察官上訴意旨略以：被告丁○○所為貼文造成告訴人丙○○人
    格受損，身心受創，且被告未公開道歉，並到處說告訴人騷
    擾她，亦未和解賠償，原審判決疏未斟酌上情，爰請求撤銷
    原判決，更為適當合法之判決等語。
三、按關於刑之量定，係實體法上賦予法院得為自由裁量之事項
    ，苟已斟酌刑法第57條各款所列情狀，而未逾越法定刑度，
    或濫用其權限，即不得任意指摘為違法（最高法院72年台上
    字第6696號、75年台上字第7033號判例要旨參照）；且在同
    一犯罪事實與情節，如別無其他加重或減輕之原因，下級審
    法院量定之刑，亦無過重或失輕之不當情形，則上級審法院
    對下級審法院之職權行使，原則上應予尊重（最高法院85年
    度台上字第2446號判決意旨參照）。經查，被告所犯係刑法
    第309條第1項公然侮辱罪，其法定刑為「拘役或9千元以下
    罰金」，原審審酌「被告不思與告訴人理性溝通，竟使用其
    「臉書」帳號張貼本案貼文供不特定人瀏覽，致告訴人之名
    譽、社會評價有所貶損，實屬不該；又被告迄本案判決前，
    尚未以和解、調解或其他方式賠償告訴人，是本案所生損害
    猶未經被告為適當填補，惟考量被告未曾因刑事案件經法院
    論罪科刑確定，此有臺灣高等法院被告前案紀錄表在卷可查
    ，素行尚可，以及被告坦承犯行之犯後態度，暨被告於本院
    審理中自陳之智識程度、生活狀況（本院易卷第41頁）」等
    一切情狀，判處罰金新臺幣4千元及諭知易服勞役標準，是
    本案原審所科處之刑度係在法定刑度範圍內，且已考量刑法
    第57條所列事項，並已審酌被告之犯罪動機、所生實害及被
    告坦承犯行但未和解賠償之犯後態度等一切情狀，確已妥適
    反應其所認定之犯罪事實與案件之情節，所為之科刑合乎法
    律目的，未違背內部性界限，亦無權利濫用之違法及違反罪
    刑相當原則、比例原則之情形，核無不當，本院自應予尊重
    。而上訴人所提被告行為所生實害情形、未為和解賠償之犯
    後態度等量刑事由，則已為原審所審酌評價，上訴人以該等
    量刑事由指摘原審疏未斟酌而量刑不當，自非有據。從而，
    上訴人提起上訴為無理由，應予駁回。
據上論斷，應依刑事訴訟法第455條之1第1項、第3項、第364條
、第368條、第373條，判決如主文。
本案經檢察官甲○○提起公訴，檢察官乙○○到庭執行職務。
中　　華　　民　　國　　111 　年　　7 　　月　　13　　日
                   刑事第二庭  審判長法  官  陳淑芳
                                     法  官  徐煥淵
                                     法  官  王振佑
以上正本證明與原本無異。
不得上訴。 
                                    書記官  王淑燕
中　　華　　民　　國　　111 　年　　7 　　月　 13 　　日
附件：
本院111年簡字第383號刑事簡易判決。